ch_lexd.lexd
# видимо, прилагательыне тоже пренадлежат к 4 склонению

PATTERNS
#substantive use
AdjOblForms[-Agr] #absolutive

AdjOblForms[-Agr] ((AdjOblique[u] Case[Adj_u]) | (AdjOblique[un] Case[Adj_un]) | (AdjOblique[unp] Case[Adj_unp]))   # singular oblique cases
AdjOblForms[-Agr] AdjOblique[upn] Case[Pro_all] (AllDer | (AllDer[der1] AllDer[der2]))                          # derivated allative cases

AdjOblForms[-Agr] AdjOblique[Pl_j] Plural[Pl_j] Case[Pl_j]                                                                                                                      # plural -чу- 
AdjOblForms[-Agr] AdjOblique[u] ((Plural[Pl_sh] Case[Pl_sh]) | (Plural[Pl_shk] (Case[Pl_shk] | (Case[Pl_shk,all_der] (AllDer | (AllDer[der1] AllDer[der2]))))))                      # plural -чу-
AdjOblForms[-Agr] ((AdjOblique[pl_a]  Case[Adj_u]) | (AdjOblique[pl_a]  Case[Adj_un]) | (AdjOblique[pl_ap] (Case[Adj_upn] | (Case[Pro_all] (AllDer | (AllDer[der1] AllDer[der2]))))))     # plural -чар-, -чер-, -чаьр-


#attributive use (добавить Noun позже)
AdjOblForms[OblChu,-Agr] AdjOblique[u]
AdjAttrAbs[Oblchu,-Agr]  #+существительные в абсолютиве
AdjAttrAbs[OblSame,-Agr] #+существительные всех форм


#same patterns, but with CLASS AGREEMENT
#substantive use

NounClass AdjOblForms[Agr] #absolutive

NounClass AdjOblForms[Agr] ((AdjOblique[u] Case[Adj_u]) | (AdjOblique[un] Case[Adj_un]) | (AdjOblique[unp] Case[Adj_unp]))   # singular oblique cases
NounClass AdjOblForms[Agr] AdjOblique[upn] Case[Pro_all] (AllDer | (AllDer[der1] AllDer[der2]))                              # derivated allative cases

NounClass AdjOblForms[Agr] AdjOblique[Pl_j] Plural[Pl_j] Case[Pl_j]                                                                                                             # plural -чу- 
NounClass AdjOblForms[Agr] AdjOblique[u] ((Plural[Pl_sh] Case[Pl_sh]) | (Plural[Pl_shk] (Case[Pl_shk] | (Case[Pl_shk,all_der] (AllDer | (AllDer[der1] AllDer[der2]))))))        # plural -чу-
NounClass AdjOblForms[Agr] ((AdjOblique[pl_a] (Case[Adj_u] | Case[Adj_un])) | (AdjOblique[pl_ap] (Case[Adj_upn] | (Case[Pro_all] (AllDer | (AllDer[der1] AllDer[der2]))))))     # plural -чар-, -чер-, -чаьр-


#attributive use (добавить Noun позже)
NounClass AdjOblForms[OblChu,Agr] AdjOblique[u]
NounClass AdjAttrAbs[Oblchu,Agr]  #+существительные в абсолютиве
NounClass AdjAttrAbs[OblSame,Agr] #+существительные всех форм

# РОД
LEXICON NounClass
<cl1>:й #ж+ед
<cl2>:б #мн
<cl3>:в #м+ед	
<cl4>:д #мн

LEXICON AdjCase
<abs>:ниг[abs]
<pl><abs>:наш[plabs]

# УДЛИНЕНИЕ ОСНОВЫ
LEXICON AdjOblique
<obl>:чу[u]
<obl>:чун[un]
<obl>:чуьн[upn]
<obl>:чи[Pl_j]
<obl><pl>:чер[pl_e]
<obl><pl>:чар[pl_a]
<obl><pl>:чьар[pl_ap]
